# 求助陈老师关于限制性股票期权行权的问题！

提问人：20130630 时间：2015-04-01 19:16:14
事项描述：我公司本期有 150 万股股票期权解锁并行权，该 150 万股票期权获得资金 900 万，同时该部分股票期权部分以前确认的其他资本公积为 100 万 会计处理为：借：银存 900 万 资本公积-其他资本公积 100 万 贷：股本 150 万 资本公积-资本溢价 850 万 问题：我在填列久其资本公积的资本溢价时应填列 850 万还是 750 万呢，总感觉我收到的 150 万股股票行权款项，溢价是 750 万； 其他资本公积是否在本期减少填列 100 万（对应资本溢价 850 万）还是0 （对应溢价 750 万）呢？ 请陈老师帮帮我！

回答人：chenyiwei
股本溢价的增加额应为 850 万，除了 750 万元溢价款外，还有 100 万元股份支付费用转入。相应地其他资本公积本期减少 100 万，期末余额为零。